【裁判字號】    88,簡上,196
【裁判日期】    890517
【裁判案由】    傷害
【裁判全文】
臺灣高雄地方法院刑事判決                        八十八年度簡上字第一九六號
    上  訴  人  臺灣高雄地方法院檢察署檢察官
    被      告  己○○
    選任辯護人  陳見和
右列上訴人因被告傷害案件，不服臺灣高雄地方法院旗山簡易庭八十八年度旗簡字第
一六三號中華民國八十八年十一月二十日第一審判決（聲請簡易處刑案號：臺灣高雄
地方法院檢察署八十八年度偵字第一八九０八號）提起上訴，及移送併案（同署八十
八年度偵字第一九五０一號），本院判決如左：
    主  文
上訴駁回。
    事  實
一、己○○曾於民國八十六年間因賭博案件經台灣高雄地方法院判處有期徒刑三月，
    如易科罰金以三佰元折算一日，並於八十六年七月十九日執行完畢，仍不知省悔
    ，於八十八年七月三日晚上九時四十分許，在高雄縣六龜鄉新威村新威一二五號
    前廣場，因檳榔買賣價金糾紛，而與辛○○發生爭執，己○○竟基於普通傷害之
    犯意，持木棍毆打辛○○，致辛○○受有右眉上方裂傷二．五ｘ０．一公分、眼
    內出血、右眼眶瘀血腫脹五．二ｘ五公分、左上眼皮瘀血腫脹五ｘ二．五公分等
    傷害。嗣辛○○之配偶乙○○聞訊趕至，己○○復賡續同一傷害之概括犯意，徒
    手毆打乙○○，致乙○○受有正中胸部上方表皮剝落二ｘ０．八公分、周圍紅斑
    四．二ｘ一公分、左上腕外側表皮剝落一．二ｘ０．四公分等傷害。
二、案經葉元妺、乙○○訴請高雄縣警察局六龜分局報請臺灣高雄地方法院檢察署檢
    察官偵查起訴。
    理  由
一、訊據被告矢口否認有右揭傷害犯行，辯稱：伊未打辛○○，是辛○○怕伊打她，
    自己跑開，不小心去撞到柱子受傷的，乙○○伊只有推他而已云云。然查右揭傷
    害事實已據告訴人辛○○、乙○○迭於警訊及偵查中指訴綦詳，並有驗傷診斷書
    二紙附卷可佐。且被告於偵查中亦坦承：有打人，是因已付過錢，她（應係指辛○○）一直罵，伊才打她等語（見偵查卷第十九頁），證人即現場目擊之葉勤英
    亦供證：渠有親眼看見被告拿角棍打辛○○，葉被打一下即倒地，．．．，乙○○一到現場，被告就推倒他，並打他等語（見本院八十九年一月十日訊問筆錄）
    ，足證告訴人之指訴應非子虛，被告所辯，應屬事後飾卸刑責之詞，委不足取。
    至被告雖聲請傳訊證人陳連福到庭為證，惟證人陳連福到庭證稱：其有看見辛○○因被告所付款項不足，而與被告發生爭吵，後來其未注意發生何事，忽然聽見
    辛○○叫說她頭受傷，手抱著頭，接著其有看見警方及乙○○過來，但其不知發
    生何事等語（見同上本院訊問筆錄），依證人陳連福之證言，就有無傷害情事，
    其均未親眼目睹，自難據其證言即認定被告無毆打告訴人二人之事實。綜上，被
    告事證明確，傷害犯行堪以認定。
二、核被告所為，係犯刑法第二百七十七條第一項之普通傷害罪。被告先後二次傷害
    犯行，時間緊接，所犯構成要件相同，顯係基於概括犯意反覆為之，為連續犯，
    應依刑法第五十六條之規定以一罪論，並加重其刑。再被告於八十六年間因賭博
    案件經台灣高雄地方法院判處有期徒刑三月，如易科罰金以三佰元折算一日，並
    於八十六年七月十九日執行完畢，有台灣高雄地方法院檢察署刑案資料查註表附
    卷可憑，其於有期徒刑執行完畢後五年以內再犯有期徒刑之罪，應依累犯規定加
    重其刑，並遞加之。原審認罪證明確，並適用刑法第五十六條、第二百七十七條
    第一項、第四十七條、四十一條、罰金罰鍰提高標準條例第一條前段、第二條之
    規定，論處被告有期徒刑三月，並諭知如易科罰金，以三百元折算一日之折算標
    準，其認事用法尚無不合，且參以被告事後亦已與告訴人等達成民事和解，告訴
    人等亦表明不再追究一情，有聲明狀附卷可參，原審量刑亦稱妥適，檢察官循告
    訴人二人之聲請，上訴意旨略謂被告為累犯，且迄未向告訴人道歉，原判決量刑
    過輕等語，為無理由，應予駁回。
三、另公訴人認被告夥同其父庚○○共同毆傷被害人甲○○之傷害犯行部分，與本案
    有連續犯之裁判上一罪關係，而聲請本院併予審理云云。然查連續犯必須基於一
    個概括犯意，連續數行為而犯同一罪名時，始能成立。而所謂出於概括之犯意，
    必須其多次之犯罪行為自始均在一個預定犯罪計劃以內，出於主觀上始終同一犯
    意之進行，若中途另有新犯意發生，縱所犯為同一罪名，究非連續其初發之意思
    ，即不能成立連續犯（最高法院七十年台上字第六二九六號判例參照）。本件被
    告與其父毆打被害人甲○○部分，純係因二人先遭被害人甲○○夥同另案被告戊○○、丁○○、丙○○共同毆打，心有不甘，才衍生之互毆行為，此有台灣高雄
    地方法院檢察署檢察官八十八年度偵字第一九五０一、一九三二四號起訴書附卷
    可考，其行為在犯意上與前開論罪科刑之傷害行為，顯不在同一個預定犯罪計劃
    之內，而係另一因被毆打，心有不甘，所新發生之傷害犯意，本質上為另一傷害
    犯行，依前開判例意旨，與本案論罪科刑部分即無連續犯之裁判上一罪關係，本
    院自不得併予審理，應退回台灣高雄地方法院檢察署檢察官另行偵辦，又此部分
    傷害行為，已據被害人撤回傷害告訴，有本院八十八年度訴字二五０三號審判筆
    錄影本附卷可稽，亦附此敘明。
據上論斷，應依刑事訴訟法第四百五十五條之一第三項，第三百六十八條，判決如主
文。
本案經檢察官陳銘珠到庭執行職務。
中    華    民    國    八十九    年      五      月        十七        日
                                  臺灣高雄地方法院刑事第六庭
                                審判長法  官    莊崑山
                                      法  官    洪碩垣
                                      法  官    趙家光
本案不得上訴
                                      書記官    董明惠
中    華    民    國      八十九      年      五      月      十七      日


司法院資訊處製作；財團法人民間司法改革基金會備份。
